---
title: "Analiza sieci złożonej polbooks"
author: "Kamil Chmielak"
date: "2023-01-14"
output: html_document
editor_options: 
  chunk_output_type: console
---

```{r}
library(igraph)
library(tidyverse)
library(ggplot2)
library(flextable)
library(kableExtra)
```

```{r}
graf_books <- read_graph("polbooks.GML" ,format = "GML")
wierzcholki <- length(V(graf_books))
krawedzie <- length(E(graf_books))
krawedzie
```

#wizualizacja grafu w RStudio

```{r}
plot(graf_books)
```

##Spójność

```{r}
spojnosc_grafu <- is.connected(graf_books)
spojnosc_grafu
```

##Składowe

```{r}
comp <- components(graf_books)
comp
```

#liczba spójnych składowych

```{r}
liczba_spojnych_skladowych <- comp$no
```

#rozmiar składowych

```{r}
rozmiary_skladowych <- comp$csize
rozmiary_skladowych
```

#rozkład wielkości składowych

```{r}
cd<-component_distribution(graf_books)*wierzcholki
cd
```

```{r}
plot(1:max(comp$csize),cd[2:length(cd)])
```

#????

```{r}
plot(hist(comp$csize))
```

## średnica grafu

```{r}
d <- diameter(graf_books, directed = FALSE, unconnected = !spojnosc_grafu)
d
```

## średnia długość ścieżki

```{r}
path <- average.path.length(graf_books, directed=FALSE, unconnected=!spojnosc_grafu)
path
```

## średni stopień grafu

```{r}
sredni_stopien <- mean(degree(graf_books))
sredni_stopien
```

##Stopnie wierzchołków grafu

```{r}
stopnie_wierzcholkow <- degree(graf_books)
stopnie_wierzcholkow
```

##minimalny i maksymalny stopien grafu

```{r}
max_stopien <- max(stopnie_wierzcholkow)
min_stopien <- min(stopnie_wierzcholkow)
```

##histogram rozkładu stopni

```{r}
hist(degree(graf_books))
```

##rozkład stopni wierzcholków

```{r}
dd <- degree.distribution(graf_books)
dd
```

```{r}
plot(0:max(degree(graf_books)),dd*wierzcholki,xlim=c(0,max(degree(graf_books)+1)))
```

##miara centralnosci wierzcholkow- wskazuja ktore wierzcholki w sieci sa wazniejsze niz inne ze wzgledu na rozne kryteria

```{r}
central_stopien <- degree(graf_books)
central_stopien
```

```{r}
stopien_wazony <- strength(graf_books)
stopien_wazony
```

```{r}
posrednictwo <- betweenness(graf_books)
posrednictwo
```

```{r}
bliskosc <- closeness(graf_books)
bliskosc
```

```{r}
ekscentrycznosc <- eccentricity(graf_books)
ekscentrycznosc
```

##tabelka z miarami centralnosci

```{r}
Miary_centralnosci <- data.frame(stopnie_wierzcholkow,posrednictwo,bliskosc,ekscentrycznosc)
```

```{r}
Miary_centralnosci %>% 
  kbl(format = "html", escape = F) %>%
kable_styling(bootstrap_options = "striped", font_size = 15)
```

##wykres elscentrycznosci

```{r}
Miary_centralnosci %>% 
ggplot(aes(x=ekscentrycznosc))+
  geom_histogram(color="white",bins = 4)
```

##Analiza klastrowa

```{r}
m <- cluster_louvain(graf_books)
```

```{r}
length(m)
sort(sizes(m))
round(modularity(m),5)
```

```{r}
membership(m)#który wiercholek w ktorej spolecznosci
communities(m)#skład poszczegolnych spolecznosci
V(graf_books)[membership(m)==1]$label
V(graf_books)[membership(m)==2]$label
V(graf_books)[membership(m)==3]$label
```

```{r}
s <- cluster_fast_greedy(graf_books)
plot_dendrogram(s)

```

##tabela społeczności

```{r}
s1 <- cluster_louvain(graf_books)
dl1 <- length(s1) #liczba społeczności
m1 <- round(modularity(s1),6)

macierz1 <- matrix(c("Multilevel",dl1,m1),ncol=3,byrow = T)
macierz1
```

```{r}
s2 <- cluster_fast_greedy(graf_books)
dl2 <- length(s2) #liczba społeczności
m2 <- round(modularity(s2),6)

macierz2 <- matrix(c("Fast greedy",dl2,m2),ncol=3,byrow = T)
macierz2
```

```{r}
s3 <- cluster_leading_eigen(graf_books)
dl3 <- length(s3) #liczba społeczności
m3 <- round(modularity(s3),6)

macierz3 <- matrix(c("Leading eigen",dl3,m3),ncol=3,byrow = T)
```

```{r}
s4 <- cluster_edge_betweenness(graf_books)
dl4 <- length(s4) #liczba społeczności
m4 <- round(modularity(s4),6)

macierz4 <- matrix(c("Edge betweenness",dl4,m4),ncol=3,byrow = T)
```

```{r}
s5 <- cluster_spinglass(graf_books)
dl5 <- length(s5) #liczba społeczności
m5 <- round(modularity(s5),6)

macierz5 <- matrix(c("Spinglas",dl5,m5),ncol=3,byrow = T)
```

```{r}
s6 <- cluster_infomap(graf_books)
dl6 <- length(s6) #liczba społeczności
m6 <- round(modularity(s6),6)

macierz6 <- matrix(c("Infomap",dl6,m6),ncol=3,byrow = T)
```

```{r}
s7 <- cluster_label_prop(graf_books)
dl7 <- length(s7) #liczba społeczności
m7 <- round(modularity(s7),6)

macierz7 <- matrix(c("Label propagating",dl7,m7),ncol=3,byrow = T)
```

```{r}
s8 <- cluster_walktrap(graf_books)
dl8 <- length(s8) #liczba społeczności
m8 <- round(modularity(s8),6)

macierz8 <- matrix(c("Walking",dl8,m8),ncol=3,byrow = T)
```

```{r}
Tabela <- rbind(macierz1,macierz2,macierz3,macierz4,macierz5,macierz6,macierz7,macierz8)
```
